臺灣桃園地方法院小額民事判決   
111年度桃小字第1608號
原      告  臺灣銀行股份有限公司

法定代理人  許志文
訴訟代理人  劉友傑
被      告  李巨蓉

上列當事人間清償債務事件，本院於民國111年9月7日言詞辯論
終結，判決如下：
    主  文
被告應給付原告新臺幣玖萬玖仟伍佰陸拾玖元，及其中新臺幣玖
萬玖仟肆佰貳拾捌元自民國一百一十一年七月二十六日起至清償
日止，按年息百分之一點八四五計算之利息，暨逾期在六個月以
內者，按上開利率百分之十，逾期超過六個月者，按上開利率百
分之二十計算之違約金，違約金最高連續收取期數為九期。
訴訟費用新臺幣壹仟元由被告負擔。
本判決得假執行。
    理由要領
一、原告主張：被告於民國110年6月28日向伊申請勞工紓困貸款
    新臺幣（下同）10萬元，借款期間自110年6月28日起至113
    年6月28日止，撥款後6個月內為寬限期按月繳息，自第7個
    月起按月於每月28日平均攤還本息，利息按年利率1.845%計
    算，如遲延還本或付息時，逾期在6個月以內者，按上開利
    率10%，逾期超過6個月者，按上開利率20%計付違約金。詎
    被告自111年1月28日起即未依約履行，尚欠如主文第1項所
    示金額、利息及違約金，迭經催討無效，爰依消費借貸法律
    關係，提起本訴等語。變更後聲明：如主文第1項所示。
二、原告主張前開事實，業據提出放款借據、小額貸款債權明細
    及客戶往來明細為憑，且為被告所不爭執，堪信屬實。至被
    告抗辯其無力一次清償乙節，僅關乎其清償能力與後續之清
    償方式，與原告權利之存否尚無影響，且被告雖陳稱每個月
    有2、3萬元收入，卻僅願按月清償1,500元或3,000元，難認
    屬具體、確定之還款方案，為兼顧原告之利益，亦不適宜依
    民事訴訟法第396條逕為延期或分期給付之判決。
三、原告依消費借貸法律關係，請求被告給付如主文第1項所示
    ，為有理由，應予准許。又本件係適用小額訴訟程序所為被
    告敗訴之判決，依民事訴訟法第436條之20規定，應依職權
    宣告假執行，並依同法第436條之19第1項，確定訴訟費用額
    為1,000元。
中　　華　　民　　國　　111 　年　　10　　月　　11　　日
                      桃園簡易庭  法  官  魏于傑
以上為正本係照原本作成。
如不服本判決，應於送達後20日內，向本院提出上訴狀並表明上
訴理由，如於本判決宣示後送達前提起上訴者，應於判決送達後
20日內補提上訴理由書（須附繕本）。
如委任律師提起上訴者，應一併繳納上訴審裁判費。   
中　　華　　民　　國　  111   年　  10　　月　　12  　日
                              書記官  黃文琪
附錄：
一、民事訴訟法第436條之24第2項
    對於前項第一審裁判之上訴或抗告，非以其違背法令為理  
    由，不得為之。
二、民事訴訟法第436條之25
    上訴狀內應記載上訴理由，表明下列各款事項︰
      原判決所違背之法令及其具體內容。
      依訴訟資料可認為原判決有違背法令之具體事實。
三、民事訴訟法第471條第1項（依同法第436條之32第2項規定於
    小額事件之上訴程序準用之）
    上訴狀內未表明上訴理由者，上訴人應於提起上訴後二十日
    內，提出理由書於原第二審法院；未提出者，毋庸命其補  
    正，由原第二審法院以裁定駁回之。